臺灣新竹地方法院刑事判決　　　　　　　 94年度訴字第192號
公　訴　人　臺灣新竹地方法院檢察署檢察官
被　　　告　甲○○　男　28歲.
上列被告因違反毒品危害防制條例案件，經檢察官提起公訴（93
年度毒偵字第1182號），本院依簡式審判程序判決如下：
    主  文
甲○○連續施用第一級毒品，處有期徒刑柒月。扣案之海洛因壹
包（淨重零點捌壹公克）沒收銷燬之。又連續施用第二級毒品，
處有期徒刑伍月。應執行有期徒刑拾月，扣案之海洛因壹包（淨
重零點捌壹公克）沒收銷燬之。
    事  實
一、甲○○前於民國89年間，因施用毒品案件，經本院89年度毒
    聲字第1028號裁定送觀察、勒戒後，認有繼續施用毒品之傾
    向，經本院以89年度毒聲字第1731號裁定令入戒治處所施以
    強制戒治，嗣經執行強制戒治滿3 月後，經本院以90年度毒
    聲字第26號裁定停止強制戒治，所餘期間付保護管束，並於
    90 年6月30日戒治期滿。其該次施用毒品犯行並由本院竹東
    簡易庭以89年度竹東簡字第128號判處有期徒刑4月確定（嗣
    經本院以90年度聲字第816號裁定免其刑之執行）。
二、甲○○猶不知戒斷毒癮，於強制戒治執行完畢釋放後5 年內
    ，仍基於施用第一級毒品海洛因及第二級毒品安非他命之概
    括犯意，分自93年1月中旬之某日起至93年10月8日中午12時
    （起訴書誤載為5 日）許止，以將第一級毒品海洛因攙入香
    煙之方式，及自93年1月中旬之某日起至93年10月5日晚上11
    時許止，以吸食器施用之方式，均在新竹縣橫山鄉橫山村 2
    鄰橫山37號住處，連續非法施用第一級毒品海洛因及第二級
    毒品安非他命多次，嗣經警於93年10月8日下午4時15分許，
    在新竹縣竹東鎮○○路○段185號處查獲，並扣得海洛因1 包
    （淨重0.81公克），並經接受採尿送驗結果，呈嗎啡（海洛
    因之人體代謝物）及安非他命之陽性反應，始悉上情。
三、案經新竹市警察局第2 分局報告臺灣新竹地方法院檢察署檢
    察官偵查起訴。
    理  由
一、本件被告甲○○所犯違反毒品危害防制條例第10條第1 項、
    第2 項施用第一級、第二級毒品罪，係非死刑、無期徒刑、
    最輕本刑為3 年以上有期徒刑之罪，被告於本院準備程序進
    行中，就被訴事實為有罪之陳述，經本院合議庭認合於刑事
    訴訟法第273 條之1第1項之規定，裁定進行簡式審判程序，
    合先敘明。
二、訊據被告甲○○對於上揭時、地連續施用第一級毒品海洛因
    及連續施用第二級毒品安非他命之事實，迭於警詢、偵訊及
    本院審理時坦承不諱（參偵查卷第4、5、21、22頁及本院94
    年6月16日之審判筆錄），且其於93年10月8日下午4 時15分
    許所採集之尿液，送檢驗結果，呈嗎啡（海洛因之人體代謝
    物）及安非他命之陽性反應，有新竹市衛生局93年10月21日
    衛檢字第12572號不法藥物尿液初步篩檢報告書1份、憲兵司
    令部刑事鑑識中心94年1月27日 (94)安鑑字第00237 號鑑驗
    通知書1 份、新竹市警察局辦理煙毒、麻醉藥品案尿液送驗
    受檢人真實姓名代號對照表暨送驗登記簿1紙及查獲照片3幀
    （參偵查卷第8、9頁、第32至35頁）在卷可憑。又扣案之白
    粉1包（淨重0. 81公克，空包裝重0.17公克），經送請法務
    部調查局鑑驗結果，認含海洛因成分，有法務部調查局93年
    11月10日調科壹字第100002248 號鑑定通知書（參偵查卷第
    30頁）附卷足佐；是本案事證明確，被告自白亦與事實相符
    。
三、又被告甲○○前於89年間，因施用毒品案件，經本院89年度
    毒聲字第1028號裁定送觀察、勒戒後，認有繼續施用毒品之
    傾向，經本院以89年度毒聲字第1731號裁定令入戒治處所施
    以強制戒治，嗣經執行強制戒治滿三月後，經本院以90年度
    毒聲字第26號裁定停止強制戒治，所餘期間付保護管束，於
    90年6 月30日戒治期滿。其該次施用毒品犯行並由本院竹東
    簡易庭89年度竹東簡字第128號判處有期徒刑4月確定（嗣經
    本院以90年度聲字第816 號裁定免其刑之執行）等情，有新
    竹地方法院檢察署刑案資料查註紀錄表、全國施用毒品案件
    紀錄表、受觀察勒戒人毒品及前科紀錄簡列表及臺灣高等法
    院被告前案紀錄表附卷可稽。是本案被告於強制戒執行完畢
    釋放後5 年內再犯施用毒品之犯行，應堪認定，自應依法論
    處。
四、核被告甲○○所為，係犯毒品危害防制條例第10 條第1項、
    第2 項之施用第一級、第二級毒品罪。至被告為施用第一級
    毒品海洛因及第二級毒品安非他命而持有該第一、二級毒品
    ，其持有之低度行為，均應為施用之高度行為所吸收，均不
    另論罪。又被告先後多次施用第一級毒品及第二級毒品犯行
    ，各時間緊接，手段相似，分別觸犯構成要件相同之罪名，
    顯均係基於概括犯意為之，均應依連續犯規定論以一連續施
    用第一級毒品罪、第二級毒品罪，並加重其刑。而被告所犯
    犯前開2 罪，犯意各別，罪名互殊，應予分論併罰之。爰審
    酌被告前已因施用毒品案件，經強制戒治後，竟再度施用足
    以導致精神障礙及生命危險之成癮性毒品，是其經施以觀察
    勒戒仍無法使其戒斷毒癮，足見其缺乏拒用毒品之決心及悔
    改之意，兼以施用毒品危害施用者之神經中樞，使施用者產
    生幻聽及幻想之症狀，不僅對施用者之健康產生不良之影響
    ，同時因幻聽及幻想結果亦可能使施用者對周遭之人施暴，
    對公共秩序產生危害，及其施用次數，犯後坦承犯行、態度
    尚可等一切情狀，量處如主文所示之刑，並定其應執行之刑
    。末扣案海洛因1 包（淨重0.81公克）係屬查獲之毒品，應
    依毒品危害防制條例第18條第1項前段沒收銷燬之。
據上論斷，應依刑事訴訟法第第273條之1第1 項、第299條第1項
前段，毒品危害防制條例第10條第1項、第2項、第18條第1 項前
段，刑法第11條前段、第56條、第51條第5款，判決如主文。
本案經檢察官許麗美到庭執行職務。
中　　華　　民　　國　　94　　年　　7 　　月　　6 　　日
                  刑事第一庭法　官　彭淑苑
以上正本證明與原本無異。
如不服本判決，應於判決送達後十日內向本院提出上訴狀 (應附
繕本 )，上訴於臺灣高等法院。
中　　華　　民　　國　　94　　年　　7   　月 　 6 　　日
                            書記官  李佩真
附錄本案實體處罰條文：
毒品危害防制條例第10條
施用第一級毒品者，處6月以上5年以下有期徒刑。
施用第二級毒品者，處3年以下有期徒刑。
